臺灣高等法院刑事裁定
111年度抗字第1854號
抗  告  人  李昂叡



上列抗告人即受刑人因聲請定其應執行刑案件，不服臺灣新北地
方法院中華民國111年10月13日裁定（111年度聲字第2815號），
提起抗告，本院裁定如下:
     主  文
抗告駁回。
     理  由
一、原裁定意旨略以:抗告人即受刑人李昂叡（下稱抗告人）因
    犯如原審裁定附表所示之罪，先後經原審法院判處如附表所
    示之刑，並於如附表所示日期分別確定等情，有附表所示之
    各該確定判決書及本院被告前案紀錄表在卷可稽，茲檢察官
    聲請就如附表所示各罪所處之刑定應執行之刑，原審審核後
    ，認其聲請為正當，定其應執行有期徒刑5月等語。
二、抗告意旨略以:抗告人前不知假釋之規定，只要更刑，假釋
    就會延一個月，請求回復未定應執行刑前之狀態，以利順利
    核報假釋等語。
三、按裁判確定前犯數罪者，併合處罰之；數罪併罰，有二裁判
    以上者，依第51條之規定，定其應執行之刑；數罪併罰，分
    別宣告多數有期徒刑者，於各刑中之最長期以上，各刑合併
    之刑期以下，定其刑期，但不得逾30年，刑法第50條第1項
    前段、第53條及第51條第5款分別定有明文。又刑事訴訟法
    第370條第2項、第3項，已針對第二審上訴案件之定應執行
    之刑，明定有不利益變更禁止原則之適用；而分屬不同案件
    之數罪併罰有應更定執行刑之情形，倘一裁判宣告數罪之刑
    ，曾經定其執行刑，再與其他裁判宣告之刑定其執行刑時，
    在法理上亦應同受此原則之拘束。亦即，另定之執行刑，其
    裁量所定之刑期，不得較重於前定之執行刑加計後裁判宣告
    之刑之總和（最高法院103年度台抗字第674、707號裁定意
    旨可資參照）。
四、經查：
　㈠抗告人確有犯如原審裁定附表所示各罪，經法院先後判處如
    附表所示之刑，均分別確定在案，且原審法院為最後事實審
    法院等情，有各該判決、裁定及本院被告前案紀錄表附卷可
    憑。另附表編號2至3所示之罪均係在附表編號1裁判確定前
    所犯，本件聲請合於刑法第50條之規定。原審裁定於各刑中
    之最長期以上、各刑合併之宣告刑以下，且未違反不利益變
    更禁止之法定範圍內，就有期徒部分定應執行有期徒刑5月
    ，經核並未逾越刑法第51條第6款之界限，符合量刑裁量之
    外部性界限及內部性界限，亦無明顯過重而違背比例原則或
    公平正義之情形之裁量權濫用情事，又適用「限制加重原則
    」之量刑原理，對抗告人給予適度之刑罰折扣，符合法律授
    與裁量權之目的，並無違誤之處。
　㈡經綜合考量抗告人前開各罪之性質、次數，以及所反應出之
    人格特性，且審酌抗告人就其所犯如原審裁定附表所示之罪
    ，於法院定其應執行之刑，有何意見乙節，抗告人已明確表
    示無意見等情(詳見111執聲字第2054號卷第11頁)，並權衡
    行為人之責任與整體刑法目的及相關刑事政策，認原裁定在
    量刑權之法律拘束性原則下，依刑法第51條第5款規定，採
    限制加重原則，以宣告各刑中之最長期為下限，各刑合併之
    刑期為上限，且未逾越前定之執行刑加計其他裁判宣告刑總
    和，已給予適度之刑罰折扣，符合法律授與裁量權之目的，
    並無濫用裁量權之情形，亦或不符公平正義、比例原則等情
    ，自屬適當。
  ㈢抗告意旨所指原裁定之應執行刑對其假釋不利乙節，核屬本
    件定執行刑裁定確定後，如何執行之問題，與法院定應執行
    刑應審酌之事項無涉。抗告人執此作為抗告理由，自無可採
    。
  ㈣綜上，原裁定並無濫用裁量權等違法或不當之處，抗告人猶
    執前詞提起抗告，指摘原裁定不當，為無理由，應予駁回
據上論斷，應依刑事訴訟法第412條，裁定如主文。
中　　華　　民　　國　　111 　年　　11　　月　　30　　日
                   刑事第十三庭 審判長法  官  吳冠霆
                                      法  官  邰婉玲
                                      法  官  柯姿佐
以上正本證明與原本無異。
不得再抗告。
                                      書記官  蔡硃燕
中　　華　　民　　國　　111 　年　　11　　月　　30　　日